【裁判字號】    99,上易,1054
【裁判日期】    990820
【裁判案由】    詐欺
【裁判全文】
臺灣高等法院臺中分院刑事判決        99年度上易字第1054號
上  訴  人  臺灣臺中地方法院檢察署檢察官
被      告  甲○○
上列上訴人因被告詐欺案件，不服臺灣臺中地方法院99年度易字
第392號中華民國99年7月7日第一審判決（起訴案號：臺灣臺中
地方法院檢察署98年度偵緝字第2665號），提起上訴，本院判決
如下：
    主    文
上訴駁回。
    理    由
一、按依刑事訴訟法第350條、第361條、第362條、第367條規定
    ，不服地方法院之第一審判決而上訴者，須提出上訴書狀，
    並應敘述具體理由，為上訴必備之程式；其所提出之書狀未
    敘述上訴理由，或僅曾以言詞陳述上訴理由者，均應於上訴
    期間屆滿後20日內補提理由書於第一審法院。第一審法院經
    形式審查，認逾期未補提上訴理由者，應定期間先命補正；
    逾期未補正者，為上訴不合法律上之程式，應以裁定駁回。
    倘已提出上訴理由，但所提非屬具體理由者，則由第二審法
    院以上訴不合法律上之程式，判決駁回。而所謂具體理由，
    必係依據卷內既有訴訟資料或提出新事證，指摘或表明第一
    審判決有何採證認事、用法或量刑等足以影響判決本旨之不
    當或違法，而構成應予撤銷之具體事由，始克當之（例如：
    依憑證據法則具體指出所採證據何以不具證據能力，或依憑
    卷證資料，明確指出所為證據證明力之判斷如何違背經驗、
    論理法則）；倘僅泛言原判決認定事實錯誤、違背法令、量
    刑失之過重或輕縱，而未依上揭意旨指出具體事由，或形式
    上雖已指出具體事由，然該事由縱使屬實，亦不足以認為原
    判決有何不當或違法者（例如：對不具有調查必要性之證據
    ，法院未依聲請調查亦未說明理由，或援用證據不當，但除
    去該證據仍應為同一事實之認定），皆難謂係具體理由，俾
    與第二審上訴制度旨在請求第二審法院撤銷、變更第一審不
    當或違法之判決，以實現個案救濟之立法目的相契合，並節
    制濫行上訴（最高法院97年度台上字第892號刑事判決意旨
    參照）。
二、上訴人不服原審判決提起上訴，其上訴理由略謂：被告甲○
    ○（下稱被告）佯以承包詹德光工程為由，而持向詹德光所
    借支票向證人乙○○、丙○○、傅勇詞（下稱證人乙○○等
    人）借款，使證人乙○○等人誤信被告將來可能有工程款收
    入，進而誤判被告之履行能力而同意借款，核被告所為係屬
    施用詐術行為無誤，原判決認事用法尚嫌未洽，請將原判決
    撤銷，更為適當合法之判決等語。
三、經查：
  (一)不服地方法院之第一審判決，而向原審法院具狀提出上訴狀
    、上訴理由狀，敘明上訴理由者，依刑事訴訟法第361條第2
    項條文、立法修正理由及上開最高法院判決意旨，倘已提出
    上訴理由，但所提非屬具體理由者，由第二審法院以上訴不
    合法律上之程式，以判決駁回之。至於上訴理由是否具體，
    係屬第二審法院審查範圍，則不在命補正之列（參見法院辦
    理刑事訴訟案件應行注意事項第162點），合先敘明。
  (二)原審判決被告無罪，均已就檢察官提出之證據詳細調查審酌
    ，經核並無違背證據法則及論理法則。檢察官提起上訴，固
    具備形式上之理由，但並未依據卷內之訴訟資料，指摘原審
    判決有何足以影響判決本旨之不當或違法，而構成應予撤銷
    之具體事由。檢察官於上訴意旨以被告偽稱承包詹德光工程
    ，而持向詹德光所借支票向證人乙○○等人借款，係屬施用
    詐術之行為，惟證人乙○○等人於借款之際對於被告之經濟
    狀況即有所瞭解，因對詹德光之信任關係而應允借貸、調現
    ，是以證人乙○○等人既已評估借、貸雙方的資格、能力及
    本件支票均未由被告背書，徒以詹德光支票為擔保之風險，
    即同意借款與被告，並未見被告有何隱瞞其自身資力或誇大
    擔保所交付客票信用之舉，因此，本件純屬民事債務糾紛，
    檢察官以嗣後債務不履行之事實，反推係被告施用詐術所致
    ，即無可採。檢察官徒憑己意漫指原審判決不當，尚不足以
    動搖原審判決之基礎，難認係具體理由，其上訴顯然違背法
    律上之程式，應予駁回，並不經言詞辯論為之。
四、據上論斷，應依刑事訴訟法第367條前段、第372條，判決如
    主文。
中    華    民    國    99    年    8     月    20    日
            刑事第十一庭  審判長法  官  郭  同  奇
                                法  官  洪  曉  能
                                法  官  許  冰  芬
上列正本證明與原本無異。
不得上訴。
                                書記官  蔡  嘉  萍
中    華    民    國    99    年    8     月    20    日

司法院資訊處製作；財團法人民間司法改革基金會備份。
